臺灣臺中地方法院刑事判決
110年度簡上字第514號
上  訴  人  
即  被  告  許明輝



上列上訴人即被告因家庭暴力防治法之傷害案件，不服本院110
年度中簡字第2194號中華民國110年10月25日第一審簡易判決（
聲請簡易判決處刑案號：110年度偵字第3023號），提起上訴，
本院管轄之第二審合議庭，判決如下：
    主  文
上訴駁回。
許明輝緩刑貳年，緩刑期間付保護管束，並於保護管束期間內禁
止對張芳謹實施家庭暴力。
    犯罪事實及理由
一、本案經本院審理結果，認第一審判決之犯罪事實、理由，及
    其認事、用法及量刑均無不當，應予維持，除應補充「被告
    許明輝於本院準備程序及審理時之自白」作為證據外，餘均
    引用第一審判決書之記載（如附件）。
二、被告許明輝上訴意旨略以：我已與告訴人張芳謹和解，希望
    可以判輕一點，給我緩刑等語。
三、查被告未曾因故意犯罪受有期徒刑以上刑之宣告，有臺灣高
    等法院被告前案紀錄表存卷可憑，其因一時失慮致犯本案，
    犯後已坦承犯行，知所悔悟，而於本院審理時，告訴人亦出
    具刑事陳報狀，並表明：「緣被告就109.10.22對告訴人所
    犯傷害行為，深表悛悔，且就離婚及共同子女之扶養、探視
    事宜已與告訴人達成合意，告訴人同意寬宥，不再追究，期
    勉被告能承擔一個好父親的角色。特此具狀呈請鈞院考量許
    某從無前科，犯後態度良好，給予緩刑」等情，有刑事陳報
    狀可佐（本院簡上卷第71頁），足認被告經此偵審程序及刑
    之宣告後，應知所警惕，無再犯之虞，所受本案刑之宣告，
    以暫不執行為適當，爰依刑法第74條第1項第1款規定，併予
    宣告緩刑如主文所示，併依家庭暴力防治法第38條第1項之
    規定，宣告被告在緩刑期間付保護管束。又為避免被告再度
    實施家庭暴力暨保障告訴人之權益，另依家庭暴力防治法第
    38條第2項第1款之規定，諭知被告於保護管束期間內，禁止
    對告訴人實施家庭暴力。被告如有違反上開所定應遵守之事
    項情節重大，依家庭暴力防治法第38條第5項之規定，應撤
    銷其緩刑之宣告，附此敘明。　　
據上論斷，應依刑事訴訟法第455條之1第1項、第3項、第373條
、第368條，判決如主文。
本案經檢察官尤開民聲請簡易判決處刑，檢察官王宜璇到庭執行
職務。
中　　華　　民　　國　  111 　 年　　5　　月　  5 　　日
                  刑事第十二庭  審判長法　官　廖慧娟
                                      法　官　何紹輔
                                      法　官　黃震岳
以上正本證明與原本無異。
不得上訴。
                                      書記官  黃俞婷
中　　華　　民　　國　  111 　 年　　5　　月　  5 　　日

附錄論罪科刑法條全文
中華民國刑法第277條
傷害人之身體或健康者，處5年以下有期徒刑、拘役或50萬元以
下罰金。
犯前項之罪，因而致人於死者，處無期徒刑或7年以上有期徒刑
；致重傷者，處3年以上10年以下有期徒刑。

附件：
臺灣臺中地方法院刑事簡易判決
110年度中簡字第2194號
聲  請  人  臺灣臺中地方檢察署檢察官
被      告  許明輝
上列被告因家庭暴力防治法之傷害案件，經檢察官聲請以簡易判
決處刑（110 年度偵字第3023號），本院判決如下：
    主      文
許明輝犯傷害罪，處拘役貳拾伍日，如易科罰金，以新臺幣壹仟
元折算壹日。
    事實及理由
一、許明輝(對張哲仁所涉傷害、毀損罪嫌部分，經張哲仁撤回
    告訴，經檢察官為不起訴處分確定)係張芳謹之配偶，彼此
    具有家庭暴力防治法第3 條第1 款所定之家庭成員關係。許
    明輝於民國109 年10月22日凌晨4 時10分許，在張芳謹位在
    臺中市太平區振武路住所（地址詳卷），因細故與張芳謹在
    上址住所1 樓發生爭吵，竟基於傷害之犯意，以徒手毆打及
    腳踹之方式傷害張芳謹，致張芳謹受有前胸上部擦傷、左手
    前臂瘀傷、左小腿擦傷等傷害（聲請簡易判決處刑書中就「
    左臉痛疼、左膝庝痛、左踝疼痛」部分有所誤載，爰更正之
    ）。嗣經張芳謹訴警究辦，始悉上情。
二、上開事實，業據被告許明輝於偵訊時坦承不諱（偵卷第67、
    68頁），核與證人即告訴人張芳謹、證人即張芳謹胞兄張哲
    仁於警詢、偵訊時所為證述大致相符（偵卷第25至28、29至
    32、57至59頁），並有警員職務報告、國軍臺中總醫院109 
     年10月22日受理家庭暴力事件驗傷診斷書、錄影畫面翻拍
    照片等件附卷可稽（偵卷第15、16、35、36、42、43頁），
    足認被告之自白與事實相符，洵堪採為論罪科刑之依據。綜
    上，本案事證明確，被告上開犯行，堪以認定，應依法論科
    。
三、核被告所為，係犯刑法第277 條第1 項之傷害罪。又按家庭
　　暴力者，指家庭成員間實施身體或精神上不法侵害之行為；
  　家庭暴力罪，係指家庭成員間故意實施家庭暴力行為而成立
    其他法律所規定之犯罪，家庭暴力防治法第2 條第1 款、第
    2 款定有明文，被告與告訴人為夫妻，具有家庭暴力防治法
    第3 條第1 款所定之家庭成員關係，被告毆打告訴人成傷之
    行為，自亦構成家庭暴力防治法第2 條第2 款之家庭暴力罪
    ，惟此罪並無罰則規定，是前揭傷害犯行，仍僅論以刑法第
    277 條第1 項之傷害罪。
四、爰審酌被告已屬智識成熟之成年人，卻不思克制情緒，採取
    和平、理性之方式與告訴人溝通，僅因細故即傷害告訴人，
    造成告訴人身體受有上開傷害之結果，所為誠屬不該；並考
    量被告表達有與告訴人洽談調解之意，然告訴人因被告本案
    犯行感到畏懼，而無意與被告調解乙情，此有本院公務電話
    紀錄在卷可考（本院卷第19頁），故被告迄今尚未與告訴人
    達成調（和）解，或取得告訴人之諒解；兼衡被告之犯罪動
    機、目的、手段、坦承犯行之犯後態度，及其於警詢中自述
    高中畢業之智識程度、家庭經濟勉持之生活狀況、告訴人所
    受傷勢之程度等一切情狀，量處如主文所示之刑，並諭知易
    科罰金之折算標準。
五、依刑事訴訟法第449 條第1 項前段、第3 項，家庭暴力防治
　　法第2 條第2 款，刑法第277 條第1 項、第41條第1 項前段
    ，刑法施行法第1 條之1 第1 項，逕以簡易判決處刑如主文
    。
六、如不服本判決，應於判決送達之日起10日內，向本院提出上
    訴狀（附繕本），上訴於本院管轄之第二審地方法院合議庭
    。
本案經檢察官尤開民聲請簡易判決處刑。
中　　華　　民　　國　　110 　年　　10　　月　　25　　日
　　　　　　　　　　臺中簡易庭　法　官　劉依伶　　　
以上正本證明與原本無異。
告訴人或被害人如不服判決，應備理由具狀向檢察官請求上訴，
上訴期間之計算，以檢察官收受判決正本之日起算。
                                書記官  王素珍
中　　華　　民　　國　　110 　年　　10　　月　　25　　日